# 非经认定上海证券交易所会计监管动态（ 2022 年第 5 期）

提问人：air19890520 时间：2022-11-02 10:21:45
上海证券交易所会计监管动态（ 2022 年第 5 期）的问题 5 ，“【政府引资免租金的会计处理】：政府为招商引资而免除企业租金是否需要确认政府补助？”， 案例背景：J公司为药品研发企业，当地政府为加快发展生物医药产业园区，给予入驻园区企业相应免租优惠。根据J公司与政府签订的协议，政府将自建厂房及其附属设施的封闭独立厂区供公司使用，同意在五年免租期内免除公司租用厂区土地及厂房租金，J公司实际也未发生支付租金或政府返还相关租金等业务。针对政府引资而给予的房产租金减免优惠，J公司是否应确认政府补助？ 其中结论处有一句话“实务中，从简化处理的角度考虑，通常不确认为政府补助，同同 时 免租事免租事 项 也不也不涉涉及及 损 益益 变 化事化事 项 ，， 进 而也无需 认 定定 为 非非 经 常性常性 损 益益。”其中“免租事项也不涉及损益变化事项”，进而无需认定为非经，请问应如何理解？ 以及实务中我们碰到的一些税费的直接减免，例如土地使用税直接减免，这块没有入账过，那么需要认定为非经吗？ 

回答人：chenyiwei
我理解这里的意思是：因为直接见面租金未按照政府补助处理，账面上未分别体现租金支出和其他收益，所以也就不单独列入非经常性损益。但这是以“不属于政府补助”为前提的，且租金减免需延续较长时间才可以。
对于税费减免是否构成非经常性损益的问题：对于符合税法规定的税收减免，如果期限短于 3 年，一般应认定为非经常性损益。